# 请问其他应收款-离职员工社保中的离职员工在 5 年以上，已全额计提了坏账准备，能否核销

提问人：kang77 时间：2017-03-06 15:17:38
请问其他应收款-离职员工社保中的金额账龄在 5 年以上，已全额计提了坏账准备，都是离职 5 年以上的员工，是当初发工资时扣员工个人负担的社保部分，后来员工离职了，账面上还一直挂着其他应收款--社保-员工A。 请问 1 、能否核销，借：坏账准备 贷：其他应收款 2 、如果可以核销，需要企业提供什么资料就可以确认，是否需要提供向离职员工的追款信函或无法收款的证明记录，比如是否企业财务部门的说明就可以，或者是需要加盖公章企业管理层的同意核销情况说明。 3 、如果可以核销，是否需要本企业取得上级母公司即集团公司同意，如果是，是集团财务部的同意批准就可以还是需要集团公司管理层公章的同意批准。

回答人：chenyiwei
请参考国务院国资委《关于印发中央企业资产减值准备财务核销工作规则的通知》（国资发评价[2005]67号）中对坏帐准备财务核销的相关规定处理。同时请参考本企业所属国资委或集团公司对此类问题作出的细化规定。

提问人：kang77 时间：2017-03-06 20:34:45
谢谢老师，文件看过了，还有一些疑问，本企业为受财政部监管需向财政部报送报表的企业，是否也按这个文件的规定，另外，文件中的其他足以证明应收款项确实发生事实损失的合法有效证据，还是不确定这种发工资时挂账因为离职员工的个人负担的社保部分，因为员工离职了不可能再收到这部分金额较小的个人负担社保，属于事实损失吗。。企业内部提供的合法有效的证据仅根据这件具体的事情而言指什么，一定要有追索的证据吗。和离职员工联系要求支付如此小的金额的款项吗，一般每个离职员工挂账的金额不超过200 ，企业内部的核销报告批准文件算是合法有效的证据吗。
查阅文件相关内容如下： 第三条　本规则所称资产减值准备财务核销是指企业按照国家有关财务会计制度和国资委有关财务监督规定，对预计可能发生损失的资产，经取得合法、有效证据证明确实发生事实损失，对该项资产进行处置，并对其账面余额和相应的资产减值准备进行财务核销的工作。　 第四条　本规则所称事实损失是指企业已计提资产减值准备的资产，有确凿和合法证据表明该项资产的使用价值和转让价值发生了实质性且不可恢复的灭失，已不能给企业带来未来经济利益流入。 第十一条　企业进行资产减值准备财务核销，应当在对资产损失组织认真清理调查的基础上，取得合法证据，具体包括：具有法律效力的相关证据，社会中介机构的法律鉴证或公证证明以及特定事项的企业内部证据等。 第十三条　坏账准备依据下列证据进行财务核销： 　　（一）债务单位被宣告破产的，应当取得法院破产清算的清偿文件及执行完毕证明； 　　（二）债务单位被注销、吊销工商登记或被有关机构责令关闭的，应当取得当地工商部门注销、吊销公告、有关机构的决议或行政决定文件，以及被投资单位清算报告及清算完毕证明；
（三）债务人失踪、死亡（或被宣告失踪、死亡）的，应当取得有关方面出具的债务人已失踪、死亡的证明及其遗产（或代管财产）已经清偿完毕或确实无财产可以清偿，或没有承债人可以清偿的证明； 　　（四）涉及诉讼的，应当取得司法机关的判决或裁定及执行完毕的证据；无法执行或被法院终止执行的，应当取得法院终止裁定等法律文件； 　　（五）涉及仲裁的，应当取得相应仲裁机构出具的仲裁裁决书，以及仲裁裁决执行完毕的相关证明； 　　（六）与债务单位（人）进行债务重组的，应当取得债务重组协议及执行完毕证明； 　　（七）债权超过诉讼时效的，应当取得债权超过诉讼时效的法律文件； 　　（八）清欠收入不足以弥补清欠成本的，应当取得清欠部门的情况说明以及企业董事会或经理（厂长）办公会议批准的会议纪要； 　　（九）其他足以证明应收款项确实发生损失的合法、有效证据。
第十九条　企业资产减值准备财务核销，应当遵循以下基本工作程序： 　　（一）企业内部相关部门提出核销报告，说明资产损失原因和清理、追索及责任追究等工作情况，并逐笔逐项提供符合规定的证据； 　　（二）企业内部审计、监察、法律或其他相关部门对该项资产损失发生原因及处理情况进行审核，提出审核意见； 　　（三）企业财务部门对核销报告和核销证据材料进行复核，并提出复核意见； 　　（四）设立董事会的企业由董事会核准同意；未设立董事会的企业由经理（厂长）办公会议核准同意，并形成会议纪要； 　　（五）按照企业内部核准权限，需报上级企业（单位）核准确认的，应当报上级企业（单位）核准确认；
（六）根据企业会议纪要、上级企业（单位）批复及相关证据，由企业负责人、总会计师（或主管财务负责人）签字确认后，进行相关资产的账务处理和资产减值准备财务核销。
老师，文件中的其他足以证明应收款项确实发生事实损失的合法有效证据，还是不确定这种发工资时挂账因为离职员工的个人负担的社保部分，因为员工离职了不可能再收到这部分金额较小的个人负担社保，属于事实损失吗。。企业内部提供的合法有效的证据仅根据这件具体的事情而言指什么，一定要有追索的证据吗。和离职员工联系要求支付如此小的金额的款项吗，一般每个离职员工挂账的金额不超过 200 。

回答人：chenyiwei
该文件不能直接适用于财政部管理的国企，但可以在一定程度上参照。财政部似乎没有类似专门文件。建议向主管单位沟通确认。